YOGA NUGRAHA

Karawang, Jawa Barat, 41361 | +62 81280714679 | yogajebag24@gmail.com

www.linkedin.com/in/yoga-nugraha-87311a173/

PROFIL

Saya seorang lulusan S1 Teknik Informatika dari Universitas Buana Perjuangan Karawang. Memiliki pengalaman magang selama 3 bulan dan pengalaman kerja selama 6 bulan di bidang IT. Familiar dengan bahasa pemrograman seperti HTML, CSS, Javascript, PHP, Java, Python, MySQL, Arduino, Framework Laravel, Framework Codelgniter dan Hardware, Software, pengembangan sistem jaringan atau network system. Saya memiliki kemampuan desain UI menggunakan software seperti Figma. Saya sangat tertarik berkarir di bidang IT.

PENDIDIKAN

Universitas Buana Perjuangan Karawang

September 2018 – Agustus 2022

S1 Teknik Informatika – IPK 3.47

SMK Rosma Karawang

Juli 2015 – Mei 2018

Teknik Komputer dan Jaringan

- Melakukan instalasi terhadap Perangkat Jaringan Lokal (LAN).
- Melakukan instalasi Sistem Operasi seperti Linux, Windows 10 dan Ubuntu.
- Membuat konektor RJ-45 untuk mengcrimping kabel UTP untuk menghubungkan antara kabel dengan device internet.
- Sharing printer di Windows 10 menggunakan kabel LAN dan IP Address untuk membuat percetakan dokumen menjadi lebih sederhana.

PROJEK

Berikut beberapa projek yang pernah saya kerjakan selama menjadi Mahasiswa Teknik Informatika di Universitas Buana Perjuangan Karawang dan setelah lulus kuliah:

 Sebagai tugas akhir kuliah di Universitas Buana Perjuangan Karawang, bekerja sama dengan tim yang terdiri dari empat orang untuk mengembangkan aplikasi sistem sewa mobil menggunakan bahasa pemrograman Visual Basic dan MySQL dengan tujuan membantu admin dalam mengelola proses sewa, transaksi, dan data penyewa yang akan dibuat lebih mudah untuk mengelola data sewa mobil.

Link: https://tinyurl.com/sistem-aplikasi-rental-mobil

 Sebagai tugas akhir kuliah di Universitas Buana Perjuangan Karawang, bekerja sama dengan tim yang terdiri dari tiga orang untuk mengembangkan sistem pendukung keputusan pemilihan karyawan yang bertujuan untuk merancang, menerapkan, dan mengimplementasikan sistem pendukung keputusan berbasis web dengan menggunakan bahasa pemrograman PHP, HTML, CSS, database MySQL dengan framework Codelgniter.

Link: https://tinyurl.com/spk-saw

 Sebagai tugas akhir kuliah di Universitas Buana Perjuangan Karawang, bekerja sama dengan tim yang terdiri dari tiga orang untuk membuat aplikasi sistem pelaporan barang rusak untuk memudahkan admin mengakses informasi produk, mempermudah pembuatan laporan bulanan oleh admin yang bertujuan untuk mengembangkan program yang dapat mengolah dan menyimpan data dengan menggunakan bahasa pemrograman Java dan MySQL. Sebagai tugas akhir kuliah di Universitas Buana Perjuangan Karawang membuat alarm pendeteksi banjir berbasis Arduino IDE untuk mengetahui status air meluap menggunakan

tiga jenis pesan singkat: status aman dengan ketinggian air 10 cm, status siaga dengan ketinggian air 20 cm, dan status bahaya dengan ketinggian air mencapai 30 cm.

Link: https://tinyurl.com/alarm-pendeteksi-banjir

Membuat Landing Page Kedai Kopi menggunakan bahasa pemrograman HTML, CSS,

dan JavaScript.

Link: https://tinyurl.com/website-kedai-kopi

• Membuat Website Undangan Pernikahan menggunakan bahasa pemrograman HTML,

CSS dan Bootstrap.

Link: https://tinyurl.com/webiste-wedding

• Membuat Website To Do List sederhana menggunakan bahasa pemrograman HTML,

CSS, Bootstrap5, PHP, MySQL dan Framework Laravel.

Link: https://github.com/yoganugraha24/todolist

Membuat Website Klinik untuk memudahkan admin untuk mengakses Data Poli,

mengelola Data Pasien dan Pendaftaran Pasien, hingga mencetak Laporan Data Pasien

dan Pendaftaran Pasien termasuk Riwayat Medis dan hasil pemeriksaan. Website ini

menggunakan bahasa pemrograman HTML, CSS, Bootstrap5, PHP, MySQL dan

Framework Laravel.

Link: https://github.com/yoganugraha24/web-klinik

Membuat Website Aplikasi Hotel sederhana menggunakan bahasa pemrograman HTML,

CSS, JavaScript, Bootstrap dan React JS.

Link: https://tinyurl.com/website-app-hotel

 Membuat Website Portfolio menggunakan bahasa pemrograman HTML, CSS dan JavaScript.

Link: https://my-portfolio.vercel.app/

PENGALAMAN KERJA

PT. Sinar Syno Kimia

Agustus 2023 - Februari 2024

Perusahaan Manufaktur Bahan Kimia

IT Staff

- Memeriksa dan memastikan semua komputer yang dipakai user dapat digunakan.
- Memeriksa dan memastikan bahwa aplikasi yang digunakan user dapat berjalan sebagaimana mestinya.
- Memperbaiki masalah Hardware dan Software.
- Melakukan back up data.
- Melakukan installasi Sistem Operasi seperti Windows 7, Windows 10, Windows 11 dan Linux.
- Memastikan sistem pendukung seperti printer dan scanner dapat beroperasi.
- Membuat atau merangkai jaringan dan kabel data.
- Menyiapkan perangkat baru untuk karyawan baru.
- Menyiapkan laptop, proyektor dan speaker untuk kebutuhan meeting.
- Mengelola dan memelihara jaringan komputer, termasuk pengaturan router, switch dan titik akses.
- Turut menjaga keamanan sistem lewat berbagai tools seperti scanning dengan antivirus dan lain sebagainya.
- Melakukan installasi 60++ CCTV dan berkolaborasi dengan Department GA untuk pemasangan CCTV.
- Membuat desain poster Isra Mi'raj.

PENGALAMAN MAGANG

PT. Yodya Karya (Persero) Divisi Gedung

Januari 2021 - Maret 2021

Perusahaan Konstruksi

Web Developer

• Membuat sistem informasi akuntansi keuangan berbasis web untuk PT. Yodya Karya (Persero) Divisi Gedung pada tahun 2021 menggunakan bahasa pemrograman PHP, HTML/CSS, MySQL, dan framework Codelgniter yang bertujuan untuk memproses data keuangan dan akuntansi serta menghasilkan laporan keuangan. Sistem ini mencakup data yang berkaitan dengan data pengguna, pendapatan, pengeluaran, jurnal umum buku besar, neraca saldo dan laba rugi.

PT. Nifco Indonesia

Februari 2017 - April 2017

Perusahaan Otomotif

PPIC

- Melakukan pengemasan produk sesuai SOP.
- Memantau proses produksi secara teratur untuk memastikan bahwa semuanya berjalan sesuai dengan rencana dan standar yang ditetapkan.

PENGALAMAN ORGANISASI

Relawan Satgas Covid-19 Desa Telukjambe

April 2020 - Mei 2020

Anggota

- Memberi edukasi kepada masyarakat tentang Covid-19 mulai dari gejala, cara penularan,
 dan pencegahan sesuai protokol kesehatan dan standar WHO.
- Melakukan pendataan dengan berkoordinasi bersama puskesmas atau pelayanan kesehatan di desa.

- Melakukan penyemprotan disinfektan, pembagian sembako dan membagikan Alat Pelindung Diri (APD).
- Mempersiapkan alat kesehatan untuk deteksi dini, perlindungan dan pencegahan wabah dengan dikoordinasikan puskesmas dan tenaga Kesehatan di desa.

Organisasi Pemuda Pemudi Bintang Alam Raya

Oktober 2019 - Januari 2020

Divisi Perlengkapan

- Melakukan penelitian dan pengadaan berbagai barang dan perlengkapan yang dibutuhkan oleh organisasi untuk kegiatan sehari-sehari, seperti peralatan olahraga, peralatan pertemuan dan perlengkapan lainnya.
- Mengelola inventaris barang dan perlengkapan, termasuk pemantauan stok, pengendalian mutu dan mengatur penyimpanan agar barang tetap terorganisir dan tersedia saat dibutuhkan.
- Memastikan bahwa semua perlengkapan dan peralatan dalam kondisi baik dengan melakukan pemeliharaan rutin dan pergantian jiika diperlukan.
- Mengatur dan mengelola distribusi barang dan perlengkapan kepada anggota organisasi sesuai dengan kebutuhan dan permintaan yang diajukan.
- Mengatur ruang penyimpanan dan fasilitas organisasi untuk menyimpan barang dan perlengkapan dengan aman dan teratur.

Panitia Acara Bintang Alam Culture Festival

September 2019

Divisi Perlengkapan

- Merencanakan peralatan dan Menyusun tata letak ruang acara, termasuk pengaturan kursi, meja, panggung dan perlengkapan lainnya sesuai dengan kebutuhan acara.
- Bertanggung jawab atas perencanaan dan pengadaan semua perlengkapan yang diperlukan untuk acara, seperti meja, kursi, tenda, panggung, sound system dan peralatan lainnya.

- Bertanggung jawab atas pemasangan, pengaturan dan pemeliharaan peralatan sebelum dan setelah acara.
- Berkomunikasi dan berkoordinasi dengan vendor, pihak penyedia layanan dan pihak terkait lainnya untuk menyediakan perlengkapan dan peralatan sesuai dengan kebutuhan acara.

PELATIHAN, KURSUS DAN SERTIFIKAT

My Skill
 Juni 2024

E-Learning: Website Development – Website Development Fundamental

Course: Internet Introduction, Website Development Introduction, Website Development Backend, API Introduction, How Website Development Works, Introduction To Cloud, Integrated Development Environment And Text Editor, Career In Website Development.

Link Sertifikat: https://tinyurl.com/ELearningWebDevFundamental

My Skill
 Juli 2023

E-Learning: Website Development – Frontend HTML

Course: Internet Introduction, Tools Instalation, HTML Introduction, HTML Attributes and Block Elements, HTML Images and Formatted Text, Inline Formatting Text, Semantic HTML and Generic Element, Table In Profile Page, Foms In Profile Page, HTML Style and Colors, HTML Classes and ID.

Link Sertifikat: http://tinyurl.com/ELearningWebsiteDevelopment

My Skill
 Mei 2023

E-Learning: Microsoft Excel

Course: Data Cleaning, Sort & Filter, Agregate Data. Conditional IF-Else, Vlookup, Data Formatting, Data Visualization, Pivot Table, Power Pivot, Macro VBA.

Link Sertifikat: https://tinyurl.com/ELearningMicrosoftExcel

My Skill

Februari 2023 - Maret 2023

UI/UX Research and Design: Fullstack Intensive Bootcamp Batch 6

Skills: UI/UX Design, UX Design. UX Research, UX Writing, Wireframe, Design Visual Mockup, High Fidelity-Prototype.

Link Sertifikat: https://tinyurl.com/SertifikatUIUXDesigner

Link Final Project: https://tinyurl.com/ProjectUIUXDesigner

My Skill
 Februari 2023

Short Class Data Analisis untuk SQL

Belajar tentang basic SQL menggunakan MySQL database.

Link Sertifikat: https://tinyurl.com/SertifikatDataAnalisis

Link Mini Portfolio: https://tinyurl.com/MiniPortfolioDataAnalisis

ASEAN Foundation Juni 2022

ASEAN Data Science Explorer

Skills: Importing Data, Smart Discovery, Data Explorer, Input Control and Calculations, Designer Mode & Geo-enrichment.

Link Sertifikat: https://tinyurl.com/SertifikatDataScienceExplorer

KETERAMPILAN

Hard Skill

- Pengembangan Website dan Aplikasi
- Desain Website dan Aplikasi
- Basis Data
- Pemeliharaan Hardware
- Jaringan dan Infrastruktur
- Bahasa Pemrograman (SQL, HTML, CSS, PHP, Java, JavaScript, Python, C++)
- Framework (Laravel, Codelgniter)
- Microsoft Office

Soft Skills

- Kemampuan Kerja Tim
- Kemampuan Analitis
- Keterampilan Interpersonal
- Kemampuan Problem Solving
- Komunikasi
- Kreatif
- Berpikir Kritis
- Manajemen Waktu